【裁判字號】    99,家聲,41
【裁判日期】    990127
【裁判案由】    選定會同開具財產清冊之人
【裁判全文】
臺灣板橋地方法院民事裁定            99年度家聲字第41號
聲  請  人  乙○○
相  對  人  丙○○
上列當事人間聲請指定受監護宣告人之會同開具遺產清冊之人事
件，本院裁定如下：
    主  文
指定甲○○為受監護宣告人丙○○之會同開具財產清冊之人。
程序費用由聲請人負擔。
    理  由
一、按法院為監護之宣告時，應依職權就配偶、四親等內之親屬
    、最近一年有同居事實之其他親屬、主管機關、社會福利機
    構或其他適當之人選定一人或數人為監護人，並同時指定會
    同開具財產清冊之人，修正後之民法第1111條第1 項定有明
    文。
二、聲請意旨略以：聲請人為相對人即受監護宣告人丙○○之子
    ，相對人因腦中風及失智症，無能力處理自己之事務，業經
    鈞院以98年度禁字288 號裁定宣告禁治產，聲請人並經鈞院
    以98年度監字第380 號選定為相對人之監護人在案。茲因相
    對人未經法院指定會同開具財產清冊之人，聲請人無法處分
    相對人之不動產以為相對人之安養、照顧，爰聲請准予指定
    受監護宣告人之次子甲○○為會同開具財產清冊之人等語，
    並提出親屬系統表暨同意書、甲○○印鑑證明、戶籍謄本等
    件為證。
三、按民法總則中華民國97年5 月2 日修正之條文施行前，已為
    禁治產宣告者，視為已為監護宣告；繫屬於法院之禁治產事
    件，其聲請禁治產宣告者，視為聲請監護宣告；聲請撤銷禁
    治產宣告者，視為聲請撤銷監護宣告；並均於修正施行後，
    適用修正後之規定，民法總則施行法第4 條定有明文。上開
    按民法總則中華民國97年5 月2 日修正之條文，於98年11月
    23日施行，故相對人丙○○應視為已受監護宣告，合先敘明
    。
四、經查，聲請人主張其為相對人即受監護宣告人丙○○之子，
    相對人前經本院以98年度禁字288 號裁定宣告禁治產，聲請
    人並經本院以98年度監字第380 號選定為相對人之監護人在
    案等情，業經本院依職權調取本院98年度禁字第288 號、98
    年度監字第380 號民事裁定核閱無訛，並有上開民事裁定在
    卷可參。又聲請人主張相對人未經法院指定會同開具財產清
    冊之人，現須為相對人指定會同開具財產清冊之人，以便監
    護人處分相對人不動產，聲請人乃聲請指定相對人之次子甲
    ○○為其會同開具財產清冊之人之事實，業據聲請人提出戶
    籍謄本、親屬系統表暨同意書、甲○○印鑑證明等件為證，
    自堪信為真實。本院參酌甲○○為相對人之次子，亦有意願
    擔任會同開具財產清冊之人，揆諸上開規定意旨，聲請人聲
    請指定甲○○為相對人之會同開具財產清冊之人，核無不合
    ，應予准許，爰裁定如主文所示，以應實際需要。
五、依非訟事件法第21條第1 項前段，裁定如主文。
中    華    民    國    99    年    1     月    27    日
                  家事庭  法  官  郭光興
以上正本係照原本作成
如對本裁定抗告須於裁定送達後10日內向本院提出抗告狀
中    華    民    國    99    年    1     月    28    日
                          書記官  簡維萍

司法院資訊處製作；財團法人民間司法改革基金會備份。
